臺灣花蓮地方法院刑事判決　　　　　　　96年度簡上字第98號
上　訴　人
即　被　告　丙○○
上列上訴人即被告因賭博案件，不服本院花蓮簡易庭中華民國96
年4月19日96年度花簡字第273號之第一審判決（聲請簡易判決處
刑案號為96年度偵字第1180號），提起上訴，本院管轄之第二審
合議庭判決如下：
    主  文
原判決關於丙○○部分撤銷。
丙○○在公眾得出入之場所賭博財物，處罰金新台幣捌仟元，如
易服勞役，以新台幣壹仟元折算壹日；減為罰金新台幣肆仟元，
如易服勞役，以新台幣壹仟元折算壹日；扣案之賭資新台幣壹仟
柒佰元沒收。又共同意圖營利，供給賭博場所，處有期徒刑參月
，如易科罰金，以新台幣壹仟元折算壹日；減為有期徒刑壹月又
拾伍日，如易科罰金，以新台幣壹仟元折算壹日；扣案之賭具撲
克牌柒副又參拾捌張、骰子柒顆及帳冊壹本、抽頭金新台幣捌佰
元均沒收。
    事  實
一、丙○○與甲○○、乙○○（上開二人業經本院花蓮簡易庭判
    處罪刑確定）三人，共同基於意圖營利之犯意聯絡，於民國
    96年2月23日下午4時許，供給由丙○○租用之花蓮市○○街
    27號二樓（檢察官聲請簡易判決處刑書誤植為南京27街二樓
    ）之公眾得出入場所及賭具樸克牌7副又38張、骰子7顆，供
    不特定賭客邱進勝、盧嬿茹、羅福聖、邱聖智、馮子發、王
    林碧霞、林侑瑾等多人與丙○○賭博財物，賭法為由賭客自
    由押注新台幣（下同）100、200元不等之賭資，輪流作莊，
    以2張樸克牌比大小方式定輸嬴，莊家統殺時，須丟100元之
    抽頭金至抽頭桶，歸提供場所之丙○○所有，賭客如無賭資
    可押注，可向丙○○借支，丙○○則以每日 2,000元代價，
    僱用甲○○記帳，登記賭客借支情形，並任打掃現場、傳遞
    紙牌及茶水等工作，賭場開賭後，丙○○則以可以吃紅方式
    ，僱用乙○○在一樓樓下把風，引導賭客上樓賭博。嗣為警
    當場查獲，並扣得抽頭金800元、賭資1,700元、賭具樸克牌
    7副又38張、骰子7顆及其所有用以登記賭場借支情形之帳冊
    1本。
二、案經花蓮縣警察局花蓮分局報請台灣花蓮地方法院檢察署檢
    察官偵查後聲請簡易判決處刑。
    理  由
一、按被告以外之人於審判外之言詞或書面陳述，除法律有規定
    者外，不得作為證據。再被告以外之人於審判中有傳喚不到
    之情形，其於檢察事務官、司法警察官或司法警察調查中所
    為之陳述，經證明具有可信之特別情形，且為證明犯罪事實
    之存否所必要者，得為證據。又被告以外之人於審判外之陳
    述，經當事人於審判程序同意作為證據，法院審酌該言詞陳
    述或書面陳述作成時之情況，認為適當者，亦得為證據。當
    事人、代理人或辯護人於法院調查證據時，知有第159條第1
    項不得為證據之情形，而未於言詞辯論終結前聲明異議者，
    視為有前項之同意，刑事訴訟法第159條第1項、第159條之3
    第2款及第159條之 5分別定有明文。經查證人即同案被告甲○○、乙○○於偵查中雖有若干不利於被告之陳述，惟因未
    經具結，依刑事訴訟法第158條之3之規定，不得作為證據，
    因之本院經公訴人及被告之聲請，傳喚吳、林二人到庭作證
    ，然證人經一再傳拘迄未到庭，稽之其等於警詢時之陳述，
    因最接近於犯罪時點，且內容亦屬完詳，並均出於其等自由
    意志所為，自具有可信之特別情形，且亦為證明被告犯罪之
    所必要，依前述第159條之3第 2款之規定自得作為證據。又
    查證人即參賭之賭客邱聖智、羅福聖、馮子發、盧嬿茹、王
    林碧霞、邱進勝及林侑瑾等人於警詢時之陳述，雖不合於刑
    事訴訟法第159條之2、第159條之3有關傳聞法則例外之要件
    ，惟公訴人及被告就前揭證人（賭客部分）於審判外之言詞
    陳述，迄本案言詞辯論終結前並未聲明異議，本院審酌該等
    言詞陳述作成之情況，核無違法取證及證明力明顯過低之瑕
    疵，認為以之作為證據亦屬適當，故依上開第159條之5第 2
    項之規定，前揭證人（賭客部分）於警詢時之陳述，亦均具
    有證據能力，合先敘明。
二、訊據上訴人即被告丙○○固對其參與賭博之犯行坦承無誤，
    惟矢口否認涉有圖利供給賭場之犯行，辯稱：伊僅是玩老人
    麻將消遣而已，並沒有開賭場，伊未請人把風，亦未僱人記
    帳云云。惟查：
  (一)被告涉犯賭博罪之事實，不僅已據其於警詢、偵查及本院審
    理時自白在卷，已如前述，復經證人即同案被告甲○○及參
    賭之賭客邱聖智、羅福聖、馮子發、盧嬿茹、王林碧霞、邱
    進勝及林侑瑾分別於警詢時證述明確，並有經警當場查獲之
    抽頭金800元、賭資1,700元、賭具樸克牌7副又38張、骰子7
    顆及大量登載賭場借支情形之帳冊 1本扣案暨查獲時所攝現
    場照片10幀附卷可佐，核與被告自白相符，此部分事證可謂
    明確。
  (二)而上開圖利供給賭場之犯罪事實，雖據被告於本院審理時否
    認在卷，惟細稽其於偵查時對於檢察官之提問及伊之應答（
    檢察官問：何時開始賭？被告答：當時我們下午開始賭麻將
    ，於下午 4點多才開始玩撲克牌。檢察官問：如何抽頭？被
    告答：贏的人每次就丟 100元到抽頭桶上。檢察官問：查扣
    的撲克牌及骰子何人所有？被告答：是我的。檢察官問：抽
    頭的錢歸誰？被告答：是給我的。），可知被告對此犯行並
    非全盤否認，如今卻全然翻異前詞，辯稱無辜，即令人難以
    置信，況且此部分除被告曾於偵查中有所坦承外，並經證人
    即同案被告甲○○於警詢時對於受僱從事記帳等工作之情節
    供證在卷，更有證人即當日前往該賭場參賭之賭客邱勝智於
    警詢時證實同案被告乙○○人在一樓門口，確有把風情節（
    同案被告乙○○涉及把風之情節亦經原審判處罪刑確定在案
    ），此外，並有如上之扣案物品及照片在卷可資佐證，是此
    部分事證亦臻明確。被告空言否認，旨在卸責，毫無足取。
  (三)綜上所述，本案事證已極明確，被告所涉二犯行均堪認定，
    應予依法論科。
二、核被告所為，係犯刑法第266條第1項前段之賭博罪（原聲請
    簡易判決處刑書雖漏載上開法條，惟業於聲請書事實欄內詳
    述被告參與賭博之犯罪事實，就此部分應視同已聲請簡易判
    決處刑，況此並經蒞庭檢察官當庭補充法條如上）及同法第
    268 條之圖利供給賭場罪。所犯上開二罪犯意不同，行為互
    殊，應予分論併罰。又被告與共犯甲○○、乙○○之間，就
    上開圖利供給賭場之犯行，有犯意聯絡及行為分擔，均應論
    以共同正犯。原審以被告罪證明確，予以論罪科刑，固非無
    見。惟於審認被告是否參與賭博犯行乙節，原審卻認被告並
    未在場賭博，明顯與卷證資料所示未符，因而亦未將在賭檯
    上之扣案賭資1,700元，依同法第266條第 2項之規定併予沒
    收，同有違誤之處。被告上訴空言否認犯罪，指摘原判決不
    當，雖無理由，然原判決既有上述可議之處，即屬無可維持
    ，仍應由本院予以撤銷改判。爰審酌被告前有多次賭博及供
    給賭場之前科，有台灣高等法院被告前案紀錄表乙份在卷可
    參，其心存僥倖，再次利用農曆過年期間，提供場所與人賭
    博以營利，對社會風氣造成負面影響非微，及其犯罪後就此
    部分仍一再否認犯行，態度非佳，惟其年已老邁，經濟狀況
    不佳等一切情狀，分別就其所犯二罪量處如主文所示之刑，
    並諭知易科罰金、易服勞役之折算標準，以資警惕。又被告
    上開2犯行均在96年4月24日以前，合於中華民國96年罪犯減
    刑條例第2條第1項第 3款之規定，應各減其宣告刑2分之1如
    主文所示，並均諭知減得之刑之易科罰金、易服勞役折算標
    準。
四、末查扣案之賭具樸克牌7副又38張、骰子7顆，均為被告所有
    供本案犯罪所用之物，亦屬賭博當場之器具，帳冊 1本則為
    被告所有，由受僱之同案被告甲○○代為記載賭場借支情形
    之用，亦屬供犯罪所用之物；而抽頭金 800元則為被告犯罪
    所得之物，均分別經被告或其同案被告甲○○、乙○○供述
    在卷，乃分依刑法第38條第1項第2款、第 3款之規定併予宣
    告沒收。又現金1,700元為賭檯上之賭資，應依刑法第266條
    第2項之規定，不問屬於犯人所有與否，亦併予宣告沒收。
據上論斷，應依刑事訴訟法第455條之1第1項、第3項、第 369條
第1項前段、第364條、第299條第1項前段，刑法第266條第1項前
段、第268條、第28條、第41條第1項前段、第42條第 3項、第51
條第10款、第266條第2項、第38條第1項第2款、第 3款，刑法施
行法第1條之1，中華民國96年罪犯減刑條例第2條第1項第 3款，
第7條、第9條，判決如主文。
本案經檢察官李子春到庭執行職務
中　　華　　民　　國　　96　　年　　8 　　月　　20　　日
　　　　　　　　　      臺灣花蓮地方法院刑事第一庭
                                審判長法官  張健河
                                    法  官  李世華
                                    法  官  吳韻馨
上列正本證明與原本無異。
本件不得上訴。
                                    書記官
中　　華　　民　　國　　96　　年　　8 　　月　　27　　日
附錄本判決論罪之法律條文：
中華民國刑法第266條：
（普通賭博罪與沒收物）
在公共場所或公眾得出入之場所賭博財物者，處 1 千元以下罰金
。但以供人暫時娛樂之物為賭者，不在此限。
當場賭博之器具與在賭檯或兌換籌碼處之財物，不問屬於犯人與
否，沒收之。
中華民國刑法第268條：
（圖利供給賭場或聚眾賭博罪）
意圖營利，供給賭博場所或聚眾賭博者，處 3 年以下有期徒刑，
得併科3千元以下罰金。
